【裁判字號】    95,交聲,499
【裁判日期】    950724
【裁判案由】    違反道路交通管理處罰條例聲明異議
【裁判全文】
臺灣士林地方法院交通事件裁定
原處分機關  交通部公路總局台北區監理所板橋監理站
異  議  人
即受處分人  甲○○
上列受處分人因違反道路交通管理處罰條例案件，對於交通部公
路總局台北區監理所板橋監理站民國95年5月26日所為之處分（
原處分案號：板監裁字第裁41-1A0000000號），聲明異議，本院
裁定如下：
    主  文
異議駁回。
    理  由
一、按汽車停車時，在設有禁止停車標誌、標線之處所不得停車
    ，道路交通安全規則第112 條第1 項第4 款定有明文。又汽
    車駕駛人停車時，在設有禁止停車標誌、標線之處所停車者
    ，處新臺幣（下同）600 元以上1,200 元以下罰鍰，道路交
    通管理處罰條例第56條第1 項第4 款定有明文。再道路交通
    管理處罰條例所稱之汽車，依道路交通安全規則第2 條第1
    項第1 款、道路交通管理處罰條例第3 條第8 款規定包括機
    器腳踏車。
二、原處分意旨略以：異議人甲○○所有LKX-779 號重型機車，
    於民國93年6 月21日12時23分，在台北市○○街○ 段3 號，
    經台北市停車管理處逕行舉發「在設有禁止停車標誌之處所
    停車」之違規，依違反道路交通管理處罰條例第56條第1 項
    第4 款規定，處罰鍰600 元等語。
三、異議意旨略以：依交通法第77條規定，交通管理事件之有關
    資料簿冊等應妥為保存，保存屆滿1 年者，得予銷毀，所以
    貴所於95年6 月20日已超出時效，請不要再浪費國家百姓所
    繳稅，以公職而害百姓之權利云云。
四、經查，異議人即受處分人甲○○將其所有之LKX-779 號重型
    機車，於93年6 月21日12時23分，停放在台北市○○街○段3
    號之事實，此為異議人所不爭執，復有舉發違反道路交通管
    理事件通知單及採證照片各1 紙附卷可稽，此部分事實堪以
    認定。至異議人所稱交通法規第77條，應係指違反道路交通
    管理事件統一裁罰基準及處理細則第77條規定，查該條文規
    定：「處理違反道路交通管理事件之有關資料、簿冊等應妥
    為保存，保存屆滿1 年者，得予銷毀。但未結案或涉及刑事
    責任之有關文件，仍繼續保存。」其規定意旨係指處理違反
    道路交通管理事件有關資料、文件簿冊之保存期限規定，而
    非指處理違反道路交通事件之執行時效。而得銷毀之違反道
    路交通管理事件有關資料及簿冊者，必須已經結案與未涉及
    刑事責任者，始得為之，本件違反道路交通管理事件既經異
    議人聲明異議，即非屬已經結案之事件，至為灼然。又依道
    路交通管理處罰條例第90條規定，自行為成立之日起，逾3
    個月不得舉發，本件異議人之違規日期為93年6 月21日，遭
    台北市停車管理處逕行舉發之日期為93年6 月29日，自合於
    上開舉發期限之規定。是異議人前揭所辯，顯係對法令之誤
    解，並不足採。
五、綜上所述，異議人確有於前揭時、地在設有禁止停車標誌之
    處所停車之違規行為，從而原處分機關依道路交通管理處罰
    條例第56條第1 項第4 款之規定，裁處異議人罰鍰600 元，
    核無違誤，本件異議人之異議為無理由，自應將其異議駁回
    。
據上論斷，應依道路交通案件處理辦法第19條，裁定如主文。
中    華    民    國    95    年    7     月    24    日
                  交通法庭法  官    許碧惠
以上正本證明與原本無異。
如不服本裁定，應於裁定送達後5 日內，向本院提出抗告狀。
                          書記官    徐仁豐
中    華    民    國    95    年    7     月    24    日


司法院資訊處製作；財團法人民間司法改革基金會備份。
